臺灣苗栗地方法院刑事判決　　　　　　　　　　　　　　九十年度訴字第一六號
　　公　訴　人　臺灣苗栗地方法院檢察署檢察官
　　被　　　告　甲○○
右列被告因搶奪等案件，經檢察官提起公訴（九十年度偵字第二二三號、第二二九號
、第七八八號、第八八一號），本院判決如左：
    主  文
甲○○故買贓物，累犯，處有期徒刑參月，如易科罰金，以參佰元折算壹日。
    事  實
一、甲○○曾於民國（下同）八十五年十月十四日，因違反麻醉藥品管理條例案件，
    經台灣新竹地方法院判處有期徒刑二月，於八十六年三月八日判決確定，並於八
    十七年四月三日執行完畢。
二、甲○○明知丁○○（已由本院先行審結）於八十九年十二月十五日晚上十一時許
    ，在其苗栗縣苗栗市○○街五十巷六弄七號住處，向其兜售之摩托羅拉行動電話
    一支，係來路不明之贓物，竟以低於市價之新台幣（下同）一千元價格予以買受
    。甲○○買得後，另於同年月十六日凌晨零時三十分許，在其上開住處，將該支
    行動電話無償借給前來之友人賴惠真使用（由檢察官另案偵辦）。
三、嗣苗栗縣警察局苗栗分局會同刑事警察局偵二隊三組人員，於同年月二十二日上
    午十一時三十分許，前往苗栗看守所借提因毒品案件接受觀察勒戒之賴惠真，並
    扣得賴惠真交給看守所保管之該支摩托羅拉行動電話，賴惠真向警方供稱係來自
    甲○○處，賴惠真並於同日下午三時四十分許，帶同警方至甲○○住處查證，適
    甲○○不在，警方乃另通知甲○○於同年月二十七日晚上七時十分許，至苗栗分
    局刑事組說明，甲○○向警方供稱係購自丁○○，警方則至台灣台中監獄苗栗分
    監，借提因毒品案服刑中之丁○○，丁○○於九十年一月三日下午二時三十分許
    ，在苗栗分局刑事組供稱係乙○○（已由本院先行審結）無償交給其使用，警方
    因而發現該支行動電話，係乙○○與戊○○（已由本院先行審結）二人，於八十
    九年十二月八日晚上九時五十分許，由戊○○騎乘機車後載乙○○，在苗栗縣苗
    栗市○○街「名冠超市」前，由乙○○動手搶奪丙○○所有之皮包一個（內有摩
    托羅拉行動電話一支、身分證、健保卡、汽機車駕照各一張、提款卡三張、現金
    新台幣七百多元），得手後騎回戊○○住處，由乙○○所分得之贓物。
四、案經苗栗縣警察局苗栗分局報請臺灣苗栗地方法院檢察署檢察官偵查起訴。
    理  由
一、訊據被告甲○○矢口否認有故買贓物之犯行，辯稱：伊沒有向被告丁○○購買行
    動電話，是丁○○說要去關，把手機交給伊，伊才拿一千元給他云云。經查：
（一）被告甲○○向被告丁○○購買上開摩托羅拉行動電話一支，確係被告乙○○、
      戊○○二人，搶奪被害人丙○○後，由被告乙○○分得之贓物，已據被告乙○○於警訊時供證：「有的。我於八十九年十二月八日二十一時五十分，與戊○○˙˙˙˙，共同在苗栗市○○街名冠超市前，搶奪一名年約近二十五歲左右
      女性機車騎士之皮包。」、「因為我們二人都沒有工作，且要打電動玩具及其
      他生活之開銷，所以當時由戊○○提議，通知我前往他目前所住之苗栗市○○
      街二十四下巷六號，集合出發尋找作案目標，找尋肩背或攜帶皮包，騎乘機車
      較容易下手之女性騎士下手行搶，作案時均二人共乘一部機車及戴黑色全罩式
      安全帽，於得手後立即脫落安全帽丟棄於路旁，並立即返回戊○○住處分贓，
      再將搶得之皮包丟棄後，˙˙˙。」、「當時是騎乘戊○○準備好，停放於他
      家門口之重機車（車號我不清楚），由戊○○騎車，我坐於後座，由南苗往北
      苗方向延各小徑行駛，˙˙˙，途經苗栗市○○街名冠超市前時，看見二名騎
      乘機車之女子（當時由一名年約近二十五歲左右騎乘機車，後載年紀很大之老
      婦人），當時看見該二名女性所乘坐機車之中間，夾著一只乳黃色女用手提包
      ，當時我二人發現後，由戊○○騎乘該機車，自女子身後靠近，由乘坐於後座
      之我下手行搶，得手後我由西向東行駛於玉清街左轉復興路，直接騎回戊○○
      之家中分贓。」、「我於分贓時，看見皮包內有新台幣約七、八百元、摩托羅
      拉牌行動電話（ＣＤ九二八型、香檳銀色）乙支及一些身分證件等物品。」、
      「當時因為搶奪之現金很少（約七、八百元），因此我沒有分得現金，現金均
      被戊○○拿走，我當時只分得搶得之贓物摩托羅拉牌行動電話（ＣＤ九二八型
      、香檳銀色）乙支。」、「我於朋分贓款後，將該皮包丟棄於苗栗市○○路與
      恭敬路口附近之掀蓋式垃圾桶中。」等語明確（見九十年度偵字第八八一號偵
      查卷第四頁背面、第五頁）復於檢察官偵查中供證：「（問：八十九年十二月
      八日上午九時五十分，是否與戊○○到玉清街名冠超市前搶奪丙○○之皮包？
      ）有。手機後來給丁○○，˙˙。」等語（見九十年度偵字第八八一號偵查卷
      第一０二頁）；再於九十年九月十九日本院調查時供稱：「（問：在警訊偵查
      及本院訊問中所說的話是否實在？提示筆錄並告以要旨）實在。」等語。而被
      害人丙○○於警訊時亦指證：「（問：經妳指認涉案之歹徒乙○○及戊○○，
      是否為涉嫌搶奪妳皮包之歹徒？）因為我當時看見騎乘機車之歹徒為體瘦，另
      一名乘坐於後座之歹徒為體較胖，因此我指認警方提供戊○○與乙○○之相片
      ，我確認此二人之身材與當時動手行搶之歹徒相同。」、「經我指認此二人之
      相片，我確認相片上體較瘦之男子（經查為戊○○），他的體型與當時騎乘機
      車之男子相同；另一名體較胖之男子（經查為乙○○），他的體型與坐於後座
      ，動手行搶皮包之男子相同。」等語明確（見九十年度偵字第八八一號偵查卷
      第二十三頁）；復於本院調查時證述：「（問：在庭被告是那位動手搶妳的？
      ）我就外型只能認出是中間那位（乙○○）是搶我皮包的人，較胖的那位。」
      、「（提示九十年度偵字第八八一號證人警訊筆錄，如何指認當時騎乘機車的
      是戊○○？）指認他是因為當時被搶之後，印象中騎機車的人，外型跟戊○○
      很像。會有印象是因被搶後一直盯著他們的背影，所以對後面那位印象很深刻
      。騎機車的人是覺得外型很像。」、「（如何指認他們是搶妳的歹徒？）當時
      指認時，有把照片下半身遮住，我只認他的背部。」等語明確（見本院九十年
      十月二十四日訊問筆錄第五頁、第九頁）。
（二）被告乙○○分得該支行動電話後，於八十九年十二月十四日下午三時許，在苗
      栗縣苗栗市○○路與文發路口，無償交給被告丁○○使用，被告丁○○又於同
      年月十五日晚上十一時許，在苗栗縣苗栗市○○街五十巷六弄七號甲○○住處
      ，以新台幣一千元之價格，將該支行動電話出售予被告甲○○，被告甲○○另
      於同年月十六日凌晨零時三十分許，在其上開住處，將該支行動電話無償借給
      前來之友人賴惠真使用等情，亦據被告丁○○、甲○○、賴惠真分別於警訊時
      供證屬實，互核一致（見九十年度偵字第八八一號偵查卷第十四頁至第二十頁
      ），並有被害人丙○○之妹謝秀芳領回被搶行動電話所出具之贓物認領保管單
      乙紙、該支行動電話照片四幀、被告乙○○模擬搶奪丙○○及丟棄皮包之照片
      四幀、丙○○指認被告乙○○、戊○○之照片四幀在卷足資佐證（見九十年度
      偵字第八八一號偵查卷第三十一頁、第三十三頁、第三十四頁、第三十七頁、
      第三十八頁、第四十三頁、第四十四頁）。足見被告甲○○向被告丁○○購買
      之摩托羅拉行動電話，確係被害人丙○○被搶奪之贓物無訛。
（三）又被告甲○○於警訊時供稱：「（問：賴惠真持有之摩托羅拉行動電話乙支，
      你由何而來？）該行動電話是我於八十九年十二月十五日二十三時許，向一名
      前來我家找我之朋友丁○○，以一千元所購買。」、「當時是他來我家聊天，
      拿出此行動電話問我要不要買，所以我才以一千元向他購買。」等語（見九十
      年度偵字第八八一號偵查卷第十七頁）；復於檢察官偵查中供稱：「有，我以
      一千元向丁○○買的，之前我自己也有手機，是以六千元買的。」等語明確（
      見九十年度偵字第八八一號偵查卷第一０七頁背面）。同案被告丁○○於警訊
      時亦供證：「˙˙˙我確定是我於八十九年十二月十五日二十三時許，前往友
      人甲○○家中（苗栗市○○街五十巷六弄七號）時，因當時我缺錢用，所以我
      將此行動電話以一千元販賣給他使用的。」、「因為我當時缺錢用，所以才會
      將此電話以一千元賣予甲○○。」等語（見九十年度偵字第八八一號偵查卷第
      十九頁背面、第二十頁）；復於檢察官偵查中供證：「（問：為何又轉賣給甲○○？）我沒錢吃飯，就賣給他。」、「（問：賣甲○○多少錢？）一千元˙
      ˙我們從小就認識了。」等語明確（見九十年度偵字第八八一號偵查卷第一一
      三頁）。從被告甲○○、丁○○上開供詞以觀，顯然被告甲○○辯稱：伊沒有
      向丁○○購買該支行動電話云云，並非實在。
（四）又被告甲○○於本院審理時供稱：「（問：丁○○的職業？）做玻璃的，他不
      是賣手機的業者。」、「（問：他有無交給你手機充電器、備份電池？）沒有
      。」、「（問：有無交給你該手機保證書等？）沒有。」、「（問：拿到手機
      時，是否很新？）˙˙˙那時價格還有二、三千元。」、「（問：一千元到通
      訊行可否買得到該型手機？）買不到。」等語明確（見本院九十一年八月二十
      二日審判筆錄）。被告甲○○既自認當時以一千元之低價，無從買到該支行動
      電話，且同案被告丁○○又未交給其充電器、備份電池及保證書，客觀上已足
      以令人懷疑該支行動電話之來源，參以被告甲○○亦曾於八十七年七月三十日
      ，因贓物案件，經本院判處拘役四十日，於同年八月十六日判決確定，並於同
      年十二月十八日易科罰金執行完畢，有其前科表在卷足憑，以其既曾犯贓物罪
      ，理應較一般人有更高之警覺心，然其仍執意以一千元之低價，向無錢吃飯之
      友人丁○○，購買該支來源不明之行動電話，如謂其無贓物之認識，孰人能信
      ？
（五）綜上所述，被告甲○○前開辯解，無非事後卸責之詞，委不足採。事證明確，
      被告甲○○之犯行，洵堪認定。
二、核被告甲○○所為，係犯刑法第三百四十九條第二項之故買贓物罪。次查，被告
    甲○○曾於八十五年十月十四日，因違反麻醉藥品管理條例案件，經台灣新竹地
    方法院判處有期徒刑二月，於八十六年三月八日判決確定，並於八十七年四月三
    日執行完畢，有台灣苗栗地方法院檢察署刑案資料查註紀錄表、台灣高等法院被
    告全國前案紀錄表、台灣高等法院檢察署刑案紀錄簡覆表等在卷可按，五年內再
    犯本件有期徒刑以上刑之罪，為累犯，應依刑法第四十七條之規定，加重其刑。
    爰審酌被告甲○○因一時貪念，致罹本罪，故買之贓物，已由被害人領回，及犯
    後未能坦白承認，並無悔意等一切情狀，量處如主文所示之刑，並諭知易科罰金
    之折算標準，以資懲儆。
三、至同案被告戊○○、乙○○、丁○○三人，均已先行審結，附此敘明。
據上論斷，應依刑事訴訟法第二百九十九條第一項前段，刑法第三百四十九條第二項
、第四十七條、第四十一條第一項前段，罰金罰鍰提高標準條例第一條前段、第二條
，判決如主文。
本案經檢察官洪清秀到庭執行職務。
中      華      民      國      九十一      年      九      月    五    日
                                    臺灣苗栗地方法院刑事第一庭
                                            法  官  柳  章  峰
右正本證明與原本無異。
如不服本判決，應於判決送達後十日內向本院提出上訴狀( 應附繕本 )。
                                            書記官  歐  明  秀
中      華      民      國      九十一      年      九      月    五    日
刑法第三百四十九條
收受贓物者，處三年以下有期徒刑、拘役或五百元以下罰金。
搬運、寄藏、故買贓物或為擔保者，處五年以下有期徒刑、拘役或科或併科一千元以
下罰金。
因贓物變得之財物，以贓物論。
